Enrico Baldasso

Contatti

• **Email**: sitiegestionali@gmail.com

• **Cellulare:** + (39) 3517287336

https://enrico2399.github.io/Enrico/

Profilo Professionale

Tecnico di Integrazione dei Sistemi Europei con esperienza nella gestione e nello sviluppo di gestionali e backend. Specializzato nell'integrazione e coordinamento di sistemi IT europei con quelli del governo italiano, dei ministeri e delle regioni.

Possiedo solide competenze nella progettazione di architetture scalabili e sicure e nello sviluppo di sistemi chiave per la gestione degli ordini, la stampa e i database.

Ho completato un corso di specializzazione in Data Science promosso da IBM.

Istruzione e Formazione

- Università attualmente ripresa per laurearmi in Ingegneria Informatica
- Università Ca' Foscari Informatica:
 Frequentati i primi due anni del corso di Data Science
- **Diploma Liceo Scientifico :** Diploma con focus su materie scientifiche e tecnologiche.
- **Lingue :** Inglese Tecnico Certificato. Madrelingua Italiano

Specializzazione IBM

Corso IBM Data Science: Corso specializzato in Data Science e Machine Learning, con acquisizione di competenze pratiche in metodologia, strumenti, Python, SQL, analisi e visualizzazione dati, e creazione di modelli ML

Competenze Tecniche

- Linguaggi di Programmazione: C, TypeScript, JavaScript, Python, SQL, Java, F#
- Sviluppo e Gestione Database
- Frontend/Web: Sviluppo Siti Vetrina, Sviluppo eCommerce, Web App
- Backend: Sviluppo Gestionali, Implementazione Middleware / Proxy, Sviluppo Eseguibili
- Data Science & Al: Utilizzo e Sviluppo sistemi Al, Analisi Dati, reti neurali Rappresentazione Dati (XML, JSON),
- Sistemi Operativi & Strumenti:
 Windows, Utilizzo dei prompt, FTP,
 Google, Microsoft Office, Android,
 Anaconda

Riconoscimenti e Hobby

- Riconoscimenti: Premiato come miglior mediatore in una simulazione del Parlamento Europeo.
- Hobbies e Passioni: Viaggi, Intelligenza Artificiale (implementazione di semplici reti neurali), Sport (Rugby e Arti Marziali).

Esperienze Professionali

Tecnico di Integrazione dei Sistemi Europei 2024 - Presente:

Responsabile dell'integrazione e coordinamento dei sistemi IT europei con enti governativi italiani, garantendo l'integrazione di protocolli, il controllo delle procedure e la corretta condivisione dei dati. Ha contribuito allo sviluppo di un portale unico europeo e nazionale e partecipato attivamente a eventi chiave come Projectathon 5, dove il mio team ha ottenuto il primo posto a livello europeo.

Per Unione Europea, Ministeri Italiani, Regioni Italiane

• Sviluppatore Gestionali e Backend Developer 2023 - 2024:

Sviluppo e manutenzione di sistemi gestionali e backend, con focus su architetture scalabili e sicure. Gestione database (CRUD, ricerche avanzate), implementazione di sistemi di stampa (bolle, codici a barre) e sviluppo di interfacce, moduli e funzioni personalizzate per i gestionali.

Per SMC Treviso - DGS Company

Sviluppo Sistemi Gestionali 2018 - 2022:

Progettazione e sviluppo di moduli gestionali chiave, inclusi sistemi per gestione ordini, stampa e database. Sviluppo di applicazioni Android, gestionali per fornitori all'ingrosso, API e CRUD, e ottimizzazione frontend tramite logiche server-side e gestione di strutture JSON e proxy.

Per Aziende e come Privato a Partita IVA

• Supporto Ricerca e Sviluppo:

Supporto nella ricerca, sviluppo e sperimentazione di vernici polimeriche.

Per AkzoNobel



Autorizzo il trattamento dei dati personali nel rispetto della vigente normativa sulla protezione dei dati personali ed, in particolare, il Regolamento Europeo per la protezione dei dati personali 2016/679, il d.lgs. 30/06/2003 n. 196 e successive modifiche e integrazioni.

Emi Boldom